# 限制性股票等待期的分红（可撤销）涉及的个税如何处理

提问人：tjuzzy 时间：2021-12-07 14:00:43
假设授予限制性股票后，等待期进行了分红，按照税法企业代扣代缴20%个税，但是等待期结束没有达到解锁条件的话，员工需要返还分红，站在员工的角度肯定按照税后金额进行结算，这样的话企业如何处理呢？

回答人：chenyiwei
一般不会出现这种情况，因为实际操作中所采用的方法不是员工返还已获得的股利，而是从回购价款中直接扣除这部分现金股利。
如果确实出现了主帖中所述的情况，则说明这部分个税的影响还是由企业承担了，故应计入管理费用（职工薪酬费用）处理。